【裁判字號】    97,聲,166
【裁判日期】    970311
【裁判案由】    返還提存物
【裁判全文】
臺灣桃園地方法院民事裁定               97年度聲字第166號
聲  請  人  渣打國際商業銀行股份有限公司
法定代理人  甲○○
相  對  人  乙○○
                        號
上列聲請人聲請返還提存物事件，本院裁定如下：
    主  文
本院94年度存字第1383號提存事件聲請人所提存之新台幣肆萬柒
仟元，准予發還。
    理  由
一、按訴訟終結後，供擔保人證明已定20日以上之期間，催告受
    擔保利益人行使權利而未行使者，法院應依供擔保人之聲請
    ，以裁定命返還其提存物或保證書；第104 條之規定，於其
    他依法令供訴訟上之擔保者準用之，民事訴訟法第104 條第
    1 項第3 款、第106 條分別定有明文。
二、本件聲請意旨略以：聲請人前遵本院94年度裁全字第1786號
    民事假扣押裁定，以本院94年度存字第1383號提存如主文所
    示之提存物在案。茲因該假扣押執行之標的物業經他案調卷
    拍定，聲請人並已撤銷上開假扣押之裁定，聲請人復於此執
    行程序終結後，聲請本院以96年度聲字第1989號函通知相對
    人於收受通知後一定期間內行使權利，而相對人於所定期間
    屆滿仍未行使權利，爰依法聲請准予返還前開提存物等語，
    並提出94年度存字第1383號提存書、94年度裁全字第1786號
    民事假扣押裁定、95年度全聲字第405號民事裁定暨其確定
    證明書、96年度聲字第1989號函（均為影本）各1 件為證。
三、查，聲請人主張其供擔保後對相對人之財產為假扣押之執行
    ，而該假扣押執行標的物嗣經本院94年度執字第17564 號調
    卷執行拍賣完畢，又上開假扣押裁定亦經本院裁定撤銷確定
    等情，有聲請人提出之上開證據附卷可稽外，並經本院依職
    權調取前揭卷宗核閱屬實。又聲請人確於上開假扣押執行程
    序終結後，聲請本院以96年度聲字第1989號函通知相對人於
    收受通知後21日內行使權利，並合法送達，業經本院依職權
    調閱本院96年度聲字第1989號卷宗查核無訛。相對人逾上開
    受催告期間迄今並未行使權利，亦經本院依職權查詢無訛，
    有本院民事紀錄科查詢表2紙在卷足憑，足認聲請人上開主
    張堪信為真實，揆諸上揭法律規定及說明，聲請人本件聲請
    於法尚無不合，應予准許。
四、聲請人於本院94年度存字第1383號提存事件時，名稱為「新
    竹國際商業銀行股份有限公司」，嗣因合併經變更名稱為「
    渣打國際商業銀行股份有限公司」，有行政院金融監督管理
    委員會函1 紙附卷足憑，是其於提存時及本件聲請時當事人
    之同一性並未變更，附此敘明。
五、依民事訴訟法第104 條第1 項第3 款、第106 條，裁定如主
    文。
中    華    民    國    97    年    3     月    11    日
                  民事第一庭    法  官  田玉芬
以上正本係照原本作成
如對本裁定抗告須於裁定送達後10日內向本院提出抗告狀，並應
繳納抗告裁判費新台幣1,000 元。
中    華    民    國    97    年    3     月    11    日
                                書記官  李麗娟


司法院資訊處製作；財團法人民間司法改革基金會備份。
